臺灣桃園地方法院民事裁定　　　　　　　96年度聲字第1853號
聲　請　人　甲○○
相　對　人　乙○○
　　　　　　丙○○
上列當事人間返還提存物事件，本院裁定如下：
    主  文
聲請駁回。
    理  由
一、本件聲請意旨略以：聲請人與相對人給付票款事件，聲請人
    前依本院96年度裁全字第446號民事裁定，提供新台幣4萬元
    元為擔保，並以本院96年度存字第840 號提存事件提存後，
    聲請對相對人丙○○之財產為強制執行，並未聲請對相對人
    乙○○之財產實施強制執行；又聲請人對相對人丙○○就同
    一票款事件提起之本案訴訟，已獲全部勝訴判決，為此依民
    事訴訟法第104 條第1 項第1 款規定，聲請返還提存物等語
    。
二、按擔保提存之提存人於提存後，假扣押、假處分所保全之請
    求，其本案訴訟已獲全部勝訴判決確定者，得聲請該管法院
    提存所返還提存物，無庸法院裁定，此觀諸提存法第16條第
    1 項第3 款、同法施行細則第16條規定自明，最高法院88年
    度台抗字第408 號裁定意旨可資參照。次按民國92年2 月7
    日總統修正公布、同年9 月1 日起施行之民事訴訟法第104
    條雖將原第3 項關於「假執行之本案判決已全部勝訴確定，
    假扣押、假處分、假執行於執行程序實施前撤回執行之聲請
    ，法院應依供擔保人之聲請，返還其提存物或保證書，毋庸
    裁定」規定刪除，然考其理由為「原第3 項關於假執行、假
    扣押、假處分供擔保人請求返還提存物之規定，非屬本條訴
    訟費用之擔保事項，且係不經法院裁定，逕向法院提存所聲
    請返還，應屬提存法之範疇，在此規定，體例未合。」等語
    ，足認假扣押於執行程序實施前撤回執行之聲請或根本未聲
    請執行，供擔保人聲請返還提存物者，自仍由法院提存所審
    核後逕行准予返還，無庸法院裁定。
三、聲請人主張其已依假扣押裁定供擔保，嗣其就同一給付票款
    事件對相對人丙○○提起本案訴訟，已判決聲請人全部勝訴
    確定之事實，有本院96年度裁全字第446 號民事裁定及96年
    度壢簡字第164 號民事簡易判決在卷可稽，核閱無訛，堪信
    為真實，依上開說明，聲請人對於相對人丙○○部分既毋庸
    聲請本院裁定，即可逕向本院提存所聲請取回提存物，則聲
    請人之聲請關於相對人丙○○部分，為無理由，應予駁回。
    再者，聲請人於辦理擔保提存後，並未聲請對相對人乙○○
    之財產為假扣押執行，已如前述，依上說明，聲請人對於相
    對人乙○○部分既未聲請執行，僅需提出本院民事執行處發
    給之「未執行證明」，毋庸聲請本院裁定，即可逕向本院提
    存所聲請取回提存物，故聲請人之聲請關於相對人乙○○部
    分，亦於法無據，應予駁回。
中　　華　　民　　國　　96　　年　　11　　月　　20　　日
                  民事第三庭    法　官　張天民
上列正本證明與原本無異
如不服本裁定應於送達後10日內向本院提出抗告狀，並應繳納抗
告裁判費新台幣1,000 元。
中　　華　　民　　國　　96　　年　　11　　月　　20　　日
                                書記官　劉彩華
